zh-CN: 弹力类型: 双向弹力; 四向弹力; 仅斜裁弹力; 松紧带弹力; 机械弹力; 无弹力; 其他
sv: Töjbarhetstyp: 2-vägsstretch; 4-vägsstretch; Endast diagonalstretch; Elastisk stretch; Mekanisk stretch; Ingen stretch; Övrigt
ko: 신축 유형: 2방향 신축; 4방향 신축; 바이어스 신축만 가능; 탄력적 신축; 기계적 신축; 신축성 없음; 기타
it: Tipo di allungamento: Elasticizzato in 2 direzioni; Elasticizzato in 4 direzioni; Elastico solo in sbieco; Elasticizzato con elastan; Stretch meccanico; Non elasticizzato; Altro
hr-HR: Vrsta rastezanja: Rastezljivo u 2 smjera; Rastezljivo u 4 smjera; Rastezljivo samo koso; Elastično rastezljivo; Mehanički rastezljivo; Nije rastezljivo; Ostalo
ru: Тип растяжимости: Тянется в двух направлениях; Тянется в четырех направлениях; Тянется только по косой; Эластичное растяжение; Механическое растяжение; Не тянется; Другое
pl: Rodzaj rozciągliwości: Rozciągliwy w dwóch kierunkach; Rozciągliwy w czterech kierunkach; Rozciągliwy po skosie; Elastyczny z włóknami sprężystymi; Rozciągliwość mechaniczna (bez włókien elastycznych); Brak elastyczności; Inne
sk-SK: Typ pružnosti: 2-smerná elasticita; 4-smerná elasticita; Elasticita len v šikmom smere; Elastická pružnosť; Mechanická elasticita; Bez elasticity; Iné
tr: Esneme tipi: 2 yönlü esnek; 4 yönlü esnek; Sadece verev esnek; Elastik esneme; Mekanik esneme; Esnek değil; Diğer
el: Τύπος ελαστικότητας: Ελαστικότητα 2 κατευθύνσεων; Ελαστικότητα 4 κατευθύνσεων; Ελαστικότητα μόνο στη διαγώνιο; Ελαστικό; Μηχανική ελαστικότητα; Χωρίς ελαστικότητα; Άλλο
bg-BG: Тип разтягане: 2-посочна еластичност; 4-посочна еластичност; Еластичност само по диагонал; Еластично разтягане; Механично разтягане; Без еластичност; Друго
cs: Typ streče: Obousměrně strečové; Čtyřsměrně strečové; Pružné pouze šikmo; Elastické; Mechanický streč; Bez elasticity; Jiné
ja: ストレッチタイプ: 2WAYストレッチ; 4WAYストレッチ; バイアスストレッチのみ; 伸縮性ストレッチ; メカニカルストレッチ; ストレッチなし; その他
lt-LT: Tamprumo tipas: Tamprus 2 kryptimis; Tamprus 4 kryptimis; Tamprus tik įstrižai; Elastinis tamprumas; Mechaninis tamprumas; Netamprus; Kita
pt-BR: Elasticidade tipo: Elasticidade bidirecional; Elasticidade em 4 direções; Elasticidade apenas no viés; Com elastano; Elasticidade mecânica; Sem elasticidade; Outro
pt-PT: Tipo de elasticidade: Elasticidade em 2 direções; Elasticidade em 4 direções; Elasticidade apenas em viés; Estiramento elástico; Estiramento mecânico; Sem elasticidade; Outro
da: Stræktype: 2-vejsstræk; 4-vejsstræk; Kun diagonalstræk (bias stretch); Elastisk stræk; Mekanisk stræk; Uden stræk; Andet
zh-TW: 彈性類型: 雙向彈性; 四向彈性; 僅斜裁彈性; 鬆緊帶彈性; 機械彈性; 無彈性; 其他
nb: Strekktype: 2-veis stretch; 4-veis stretch; Kun diagonal stretch; Elastisk stretch; Mekanisk stretch; Ingen stretch; Annet
fr: Type d’extensibilité: Extensible dans 2 directions; Extensible dans 4 directions; Extensible en biais uniquement; Élasticité; Élasticité mécanique; Non extensible; Autre
vi: Loại co giãn: Co giãn 2 chiều; Co giãn 4 chiều; Chỉ co giãn xéo; Co giãn đàn hồi; Co giãn cơ học; Không co giãn; Khác
en: Stretch type: 2-way stretch; 4-way stretch; Bias stretch only; Elastic stretch; Mechanical stretch; No stretch; Other
fi: Joustotyyppi: 2-suuntainen jousto; 4-suuntainen jousto; Jousto vain vinottain; Elastinen jousto; Mekaaninen jousto; Ei joustoa; Muu
es: Tipo de elástico: Elasticidad en 2 direcciones; Elasticidad en 4 direcciones; Elasticidad solo al sesgo; Estiramiento elástico; Estiramiento mecánico; Sin elasticidad; Otro
nl: Stretch type: Tweerichtingsstretch; Vierrichtingsstretch; Alleen diagonale stretch; Elastische stretch; Mechanische stretch; Geen stretch; Overig
th: ประเภทยืดหยุ่น: ยืดสองทิศทาง; ยืดสี่ทิศทาง; ยืดตามแนวทแยงเท่านั้น; ยืดแบบอีลาสติก; ยืดแบบเมคคานิคัล; ไม่ยืด; อื่นๆ
ro-RO: Tip de elasticitate: Elasticitate pe 2 direcții; Elasticitate pe 4 direcții; Elasticitate doar pe diagonală; Elasticitate prin fibre elastice; Elasticitate mecanică; Fără elasticitate; Altele
hu: Rugalmasság típusa: 2 irányban nyúló; 4 irányban nyúló; Csak átlósan nyúló; Elasztikusan nyúló; Mechanikusan nyúló; Nem nyúló; Egyéb
de: Art der Dehnbarkeit: 2-Wege-Stretch; 4-Wege-Stretch; Nur im Schrägschnitt dehnbar; Elastischer Stretch; Mechanischer Stretch; Kein Stretch; Andere
sl-SI: Vrsta raztezanja: 2-smerno raztegljivo; 4-smerno raztegljivo; Raztegljivo samo poševno; Elastično raztegljivo; Mehansko raztegljivo; Neraztegljivo; Drugo